臺灣彰化地方法院刑事判決
110年度易字第569號
公  訴  人  臺灣彰化地方檢察署檢察官
被      告  陳昱任




上列被告因加重竊盜案件，經檢察官提起公訴（110年度偵字第2
638號），本院判決如下：
    主  文
陳昱任犯如附表一編號一、二「主文」欄所示之罪，各處如附表
一編號一、二「主文」欄所示之刑及沒收。應執行有期徒刑壹年
貳月。
    事  實
一、陳昱任於民國109年11月23日下午某時，騎乘車牌號碼000-0
    00號普通重型機車，前往彰化縣彰化市崙美路240巷與中山
    路1段395巷交岔路口之南美平交道後，再步行經過鐵軌禁制
    區，至彰化縣彰化市平和九街附近徘徊，見彰化縣○○市○○○
    街00號樓下大門開啟，竟意圖為自己不法之所有，基於竊盜
    之各別犯意，分別為下列行為：
（一）於109年11月23日15時11分許，徒手打開陳福益位在彰化
      縣○○市○○○街00號2樓住處前門上方氣窗，自該氣窗翻越侵
      入陳福益住處，徒手竊取陳福益所有之筆記型電腦1臺（
      價值新臺幣2萬5,000元）、人民幣900元（價值新臺幣【
      下同】3,814元）、存錢撲滿1隻（內有現金4,500元），
      得手後即由後陽台離去。
（二）於同日15時39分許，利用○○○街00號0樓與00號0樓相通之
      後陽台，徒手打開劉桂妃位在彰化縣○○市○○○街00號2樓住
      處後陽台之紗窗，自該紗窗翻越侵入劉桂妃住處，徒手竊
      取劉桂妃所有如附表二所示之物，得手後由後陽台攀爬至
      1樓後徒步離開。嗣因劉桂妃查看其行動電話連線之住宅
      內監視器影像，發現遭竊後報警處理，為警調閱監視器錄
      影後，循線查獲上情。
二、案經陳福益及劉桂妃訴由彰化縣警察局彰化分局報告臺灣彰
    化地方法院檢察署檢察官偵查起訴。　　　　
    理  由
一、本判決所引用被告陳昱任以外之人於審判外之陳述，公訴人
    、被告迄於本院言詞辯論終結前，均未聲明異議，且於本院
    審理時同意有證據能力，本院審酌該等供述證據作成及取得
    之狀況，並無違法、不當或顯不可信之情形，且認為以之作
    為證據應屬適當，依刑事訴訟法第159條之5規定，有證據能
    力。而非供述證據部分，並無證據顯示係實施刑事訴訟程序
    之公務員違背法定程序所取得之證據，亦無顯有不可信之情
    況或不得作為證據之情形，故具有證據能力。
二、上揭犯罪事實，業據被告於警詢、偵查、本院準備程序及審
    理中均坦承不諱，核與證人即告訴人陳福益、劉桂妃於警詢
    及偵查中之證述、證人張明輝、陳梅馨於警詢之證述大致相
    符，並有監視器及現場蒐證畫面、被告犯案交通工具照片、
    臺灣銀行彰化分行函文及所附被告兌換人民幣買匯申請書等
    在卷可稽，足認被告之自白與事實相符，堪以採信。本案事
    證明確，被告犯行洵堪認定，應予依法論科。
三、論罪科刑：
（一）核被告所為，均係犯刑法第321條第1項第1、2款之踰越窗
      戶侵入住宅竊盜罪（共2罪）。檢察官起訴書就事實欄雖
      有載明被告係以打開窗戶方式侵入住宅竊盜之犯罪事實，
      然起訴法條漏載同條第2款之加重條件，容有疏漏，惟此
      僅屬加重條件之增減，尚無庸變更起訴法條，附此敘明。
（二）被告所犯上開2罪，犯意各別，行為互殊，應予分論併罰
      。
（三）被告前因竊盜案件，經本院以103年度簡字第237號判決處
      有期徒刑5月確定；因施用毒品案件，經臺灣臺中地方法
      院以103年度訴字第1007號判決處有期徒刑10月確定，上
      開兩案嗣經臺灣臺中地方法院以103年度聲字第3694號裁
      定應執行有期徒刑1年2月確定，與另案撤銷假釋之殘刑有
      期徒刑1年1月10日接續執行後，於105年6月8日縮短刑期
      執行完畢出監等情，有臺灣高等法院被告前案紀錄表在卷
      可稽，其於受有期徒刑執行完畢後，5年內故意再犯本案
      有期徒刑以上之各罪，均為累犯。參酌司法院釋字第775
      號解釋意旨，並衡諸被告於本案之犯罪情節，又是和前案
      罪質相同之竊盜案件，顯然前次處罰無法令其記取教訓，
      並無因累犯之加重而生罪刑不相當之情形，爰依刑法第47
      條第1項規定，均加重其刑。
（四）爰審酌被告不思以正途獲取所需，恣意竊取他人財物，顯
      無尊重他人財產權之觀念，所為實屬不該，且其前已有多
      次竊盜前科，有臺灣高等法院被告前案紀錄表在卷可憑，
      素行非佳，又迄未與告訴人達成調解並賠償告訴人損害，
      兼衡其犯罪之動機、目的、手段、情節、各次竊得財物之
      價值及犯後坦承犯行之態度，暨其自陳高職肄業之智識程
      度、為臨時工、月收入約1萬多元、不須扶養家人之家庭
      經濟生活狀況等一切情狀，分別量處如附表一編號1、2「
      主文」欄所示之刑，並定其應執行刑如主文所示。
四、沒收部分：
　　被告竊得之物，均屬被告之犯罪所得，雖未扣案，仍應依刑
    法第38條之1第1項、第3項規定宣告沒收，並諭知於全部或
    一部不能沒收或不宜執行沒收時，追徵其價額。
據上論斷，應依刑事訴訟法第299條第1項前段，判決如主文。
本案經檢察官吳宇軒提起公訴，檢察官鄭安宇到庭執行職務。
中　　華　　民　　國　　110 　年　　9 　　月　　24　　日
                  刑事第三庭    法  官  胡佩芬
以上正本證明與原本無異。
如不服本判決應於收受判決後20日內向本院提出上訴書狀，並應
敘述具體理由。其未敘述上訴理由者，應於上訴期間屆滿後20日
內向本院補提理由書（均須按他造當事人之人數附繕本）「切勿
逕送上級法院」。
告訴人或被害人如對本判決不服者，應具備理由請求檢察官上訴
，其上訴期間之計算係以檢察官收受判決正本之日期為準。
中　　華　　民　　國　　110 　年　　9 　　月　　24　　日
                                書記官  林明俊
附錄本案論罪科刑法條：
中華民國刑法第321條
犯前條第1項、第2項之罪而有下列情形之一者，處6月以上5年以
下有期徒刑，得併科50萬元以下罰金：
一、侵入住宅或有人居住之建築物、船艦或隱匿其內而犯之。
二、毀越門窗、牆垣或其他安全設備而犯之。
三、攜帶兇器而犯之。
四、結夥三人以上而犯之。
五、乘火災、水災或其他災害之際而犯之。
六、在車站、港埠、航空站或其他供水、陸、空公眾運輸之舟、
    車、航空機內而犯之。
前項之未遂犯罰之。
附表一：
編號 犯罪事實 主文 1 犯罪事實欄一（一） 陳昱任犯踰越窗戶侵入住宅竊盜罪，累犯，處有期徒刑拾月。 未扣案之犯罪所得筆記型電腦壹臺、人民幣玖佰元、存錢撲滿壹隻（內有現金新臺幣肆仟伍佰元）沒收，於全部或一部不能沒收或不宜執行沒收時，追徵其價額。 2 犯罪事實欄一（二） 陳昱任犯踰越窗戶侵入住宅竊盜罪，累犯，處有期徒刑拾壹月。 未扣案如附表二所示之犯罪所得沒收，於全部或一部不能沒收或不宜執行沒收時，追徵其價額。 
附表二：
編號 名稱 數量 價值（單位：新臺幣） 1 鑽戒30分 1個 2萬元 2 COACH斜肩包 1個 5,000元 3 COACH斜背包 1個 5,000元 4 COACH手拿包 1個 2,500元 5 KITTY白金珍珠項鍊 1條 3,280元 6 KITTY珍珠耳環 1條 2,800元 7 珍珠純銀耳環 1對 990元 8 BABY G 女手錶 1條 3,500元 9 KITTY女手錶 1條 3,990元 10 CK女手錶 1條 1萬800元 11 D&G女手錶 2條 1萬5,000元 12 引雅珍珠項鍊 1條 1,780元 13 星月耳環 1對 390元 14 民族風珍珠耳環 1對 599元 15 CK耳環 1對 2,000元 16 珍珠純銀C型耳環 1對 1,590元 17 AGNES B 純銀耳環 1對 2,480元 18 真皮狗頭手拿包 1只 2,000元 19 真皮狗頭小錢包 1只 1,200元 20 GUESS長夾 1個 1,000元 21 D&D珍珠耳環 1對 6,800元